【裁判字號】    97,交聲,261
【裁判日期】    971231
【裁判案由】    違反道路交通管理處罰條例
【裁判全文】
臺灣宜蘭地方法院交通事件裁定         97年度交聲字第261號
移
異  議  人  乙○○
上列受處分人因違反道路交通管理處罰條例案件，對於交通部公
路總局臺北區監理所宜蘭監理站於民國97年9月18日所為之處分
（原處分案號：宜監字第裁43-Q00000000號），聲明異議，本院
裁定如下：
    主  文
異議駁回。
    理  由
一、按汽車駕駛人轉彎時，有轉彎車不讓直行車先行者，處新臺
    幣（下同）600元以上1,800元以下罰鍰，道路交通管理處罰
    條例第48條第1項第6款定有明文。又按有違反上開規定者，
    並計違規點數1點，道路交通管理處罰條例第63條第1項第1
    款亦有明文。
二、本件異議人即受處分人於民國97年6月26日上午9時30分許，
    騎乘車牌號碼AM2-209號機車，行經宜蘭縣宜蘭市○○路○段
    81巷口時，因轉彎車未讓直行車先行，經警舉發，以受處分
    人有違反道路交通管理處罰條例第48條第1項第6款之違規而
    掣單舉發。嗣因受處分人於舉發通知單上所載應到案日期前
    向原處分機關提出申訴，經原處分機關函請原舉發單位調查
    結果，仍認受處分人有上開轉彎車未讓直行車先行之違規行
    為，原處分機關乃於97年9月18日依道路交通管理處罰條例
    第48條第1項第6款、第63條（漏載第1項第1款）及違反道路
    交通管理事件統一裁罰標準表之規定裁處罰鍰900元併記違
    規點數1點。
三、訊據異議人即受處分人固不否認有於上開時間、地點，騎乘
    車號AM2-209號機車，發生車禍事故等情，惟矢口否認有何
    違規之行為，辯稱：現場沒有標誌，巷子很窄，其實我沒有
    撞到他，而且我們的機車也都沒有倒，是因為對方乘客太緊
    張，才勾到我機車的檔泥板云云。經查，依證人即當日舉發
    之警員林智勝於本院證稱：「地點是在宜興路1段81巷口，
    當時有1台郵局公務機車，投遞之後要出巷口右轉時，與另
    一輛機車發生事故，造成該機車上乘客受傷，左腳背流血，
    撞擊的位置，根據另一輛機車駕駛甲○○陳述，是對方的前
    車輪，撞到甲○○機車的左側，後面乘客的左腳勾到對方機
    車前面的檔泥板部分的車殼」等語明確（見本院卷第52頁筆
    錄參照），並有道路交通事故現場圖、現場照片在卷可稽，
    可知受處分人騎乘機車之行向確係屬轉彎車而對方車輛之行
    向則為直行車無誤，而以受處分人自承對方所搭載之乘客腳
    背有勾到其機車之檔泥板等情觀之，當時對方之車輛當已快
    完全通過該巷路口，始會由受處分人之車頭擦撞及對方後載
    乘客之腳背，故受處分人顯有轉彎車未讓直行車之違規行為
    甚明，且以該處雖屬狹窄之巷弄，惟仍屬於供車輛行走之道
    路無誤，故受處分人辯稱該處係巷弄並無違規云云，亦不足
    為據。
四、綜上所述，受處分人確有騎乘前揭機車於上開時、地有轉彎
    車未讓直行車先行之違規行為，原處分機關依道路交通管理
    處罰條例第48條第1項第6款、第63條及違反道路交通管理事
    件統一裁罰基準表規定，裁處受處分人罰鍰900元併記違規
    點數1點，核無違誤，本件受處分人之異議無理由，應予駁
    回。
據上論斷，應依道路交通案件處理辦法第19條，裁定如主文。
中    華    民    國    97    年    12    月    31    日
                  交通法庭法  官  鄭貽馨
以上正本證明與原本無異。
如不服本裁定，應於裁定送達後5日內，向本院提出抗告狀。（
應附繕本）
                          書記官  林嘉萍
中    華    民    國    97    年    12    月    31    日


司法院資訊處製作；財團法人民間司法改革基金會備份。
